

AHMED OUERTANI

ÉLÈVE INGÉNIEUR

PROFIL

Actuellement étudiant en 2éme année du cycle d'ingénieur à l'école supérieur privée de l'ingénierie et des technologies - ESPRIT.

Je suis passionnée par le développement des sites web et des applications mobiles.

J'ai acquis un certain nombre de compétences grâce à mes études et mes expériences bénévoles qui m'ont aidé à progresser dans ma vie.

FORMATION

-Ingénieur en Informatique

École Supérieure Privée d'ingénierie et de Technologies ESPRIT

2018 - Présent

-Baccalauréat Sciences Expérimentales Lycée Ahmed Amine Mourouj 4 2013-2017

COMPÉTENCES

Web/Mobile/Base de données

React - Angular - NodeJs - ExpressJs SpringBoot - Maven - .NET - Django -Symfony4 NoSQL - MongoDB - Java -JavaFX - c - c++ PLSOL - Oracle

CERTIFICATIONS

-2020 Certificat CCNA Cisco, Score (97%) -2021 Certificat Gestion de temps

EXPÉRIENCE DE BÉNÉVOLAT

- -2020 Membre commission événementiel et logistique à TUNIVISIONS
- -2021 Membre commission finance et relations internes à ROTARACT
- -2022 Chef Commission Relation Internes et logistiques à ROTARACT

COORDONNÉES DE CONTACT



ahmed.ouertani.2@esprit.tn



22 722 106



linkedin.com/in/ahmedouertani/



EXPÉRIENCE PROFESSIONNELLE

Stage de formation humaine et sociale

Banque BTK (Banque Tunisio-Kuweitienn)

03/08/2020 - 03/09/2020

Stage d'immersion en entreprise

Sociéte Laceramic

15/07/2021 - 31/08/2021



PROJET ACADÉMIQUES

--2022-- Application FullStack-JS

-Développement d'une application web fullstack-js qui entre dans le domaine éducatif, c'est une plateforme e-learning qui aide l'enseignant à partager des ressources avec les élèves et un chatbot qui rappelle à l'élève les tâches qu'il doit accomplir Outils Utilisées : NodeJs, ReactJs, MongoDB, AI(Python)

--2022-- Application FullStack Angular - Spring

-Développement d'une application web pour une e-magazine qui assure la livraison des produits déjà achetés en ligne Outils Utilisées : Angular, MySql, SpringBoot

--2021-- Projet Desktop/Web/Mobile

-Développement d'une application desktop, d'une application mobile et d'une application web pour le domaine sportif (Vente des produits sportifs, organisation des événements et le suivi des sportifs par des coachs), tout en maniant la même base de données

Outils Utilisées : Symfony4, SQL/ PL SQL, CodeNameOne, Java, Xampp/Wamp server

--2020-- Application desktop Qt

-Développement d'une application desktop pour la gestion d'une ferme en ligne Outils Utilisées : C++, Qt, ORACLE

--2019-- Application web

-Réalisation d'une application web d'une salle de sport en offrant les gestion adéquat afin de pouvoir réaliser la vente des produits Outils Utilisées : SQL, JavaScript, Html5, css, php

--2018-- Développement d'un jeu SDL et son manette

- -Création et développement d'un jeu 2D
- -Création et développement d'une manette de jeu avec le design de jeu

Outils Utilisées : Linux, Ubuntu, Sdl v2.0, Arduino, Adobe, C, github